【裁判字號】    98,再,31
【裁判日期】    980831
【裁判案由】    稅捐稽徵法
【裁判全文】
高雄高等行政法院判決
                                        98年度再字第31號
再 審原 告  洪百川即加絡精品店
訴訟代理人  林昇平  會計師
            李佳華  會計師
再 審被 告  財政部高雄市國稅局
代  表  人  甲○○  局長
上列當事人間稅捐稽徵法事件，再審原告對於本院中華民國95年
12月26日95年度訴字第755號判決及最高行政法院98年2月19日98
年度判字第137號判決，提起再審之訴，本院判決如下：
    主  文
再審之訴駁回。
再審訴訟費用由再審原告負擔。
    事實及理由
一、事實概要：緣再審原告於民國88年9月至91年6月間收取英屬
    維京群島商漢登企業有限公司臺灣分公司（下稱漢登公司）
    支付之租金（佣金）計新臺幣（下同）10,161,618元，涉嫌
    未依規定給與漢登公司憑證，經財政部臺北市國稅局（下稱
    臺北市國稅局）查獲，取具稽查報告與合約書影本等，移由
    再審被告審理違章成立，乃按查明認定之總額10,161,618元
    ，處百分之五罰鍰計508,080元。再審原告不服，申請復查
    ，未獲變更，提起訴願，亦遭決定駁回，遂向本院提起行政
    訴訟，經本院以95年度訴字第755號判決駁回再審原告之訴
    ，再審原告復向最高行政法院提起上訴，仍遭該院以98年度
    判字第137號判決駁回其上訴確定。再審原告因認前開已確
    定之判決有行政訴訟法第273條第1項第1款、第11款及第14
    款之再審事由，遂向最高行政法院提起再審之訴，其中依上
    開條文第1項第1款提起再審之訴部分，業經該院裁定再審之
    訴駁回（98年度裁字第1281號）；另依同條第1項第11款及
    第14款提起再審之訴部分，則移送本院審理。
二、本件再審原告主張：
（一）行政訴訟法第273條第1項第11款：「為判決基礎之民事或
      刑事判決及其他裁判或行政處分，依其後之確定裁判或行
      政處分已變更者」部分：1.鈞院95年度訴字第755號判決
      （下稱原審確定判決）認定：再審被告就再審原告本件88
      年9月至91年6月間銷售勞務，銷售額（租金）合計10,161
      ,618元，未依規定開立統一發票與實際買受人漢登公司，
      竟開立與買受人之客戶，違反加值型及非加值型營業稅法
      （下稱營業稅法）第32條第1項規定，乃依稅捐稽徵法第4
      4條規定按查明認定之銷售總額處百分之五罰鍰計508,080
      元，並無違誤。2.本件再審原告未依法給予漢登公司租金
      發票10,161,618元，遭再審被告裁處行為罰508,080元，
      經原調查機關臺北市國稅局96年8月17日財北國稅法一字
      第0960244811號函檢具補充答辯狀及其附件重新查核結果
      ，將原核租金20,370,052元更正為19,944,829元。按上開
      臺北市國稅局函文所附補充答辯狀內容略以：「二、‧‧
      ‧本件原查核定租金係以原告依各合作店未含稅營業額按
      抽成率計算【租金＝原告開立給各合作店全月份進貨統一
      發票不含稅金額（1－抽成率）－原告開立給各合作店
      全月份進貨統一發票不含稅金額】而得，‧‧‧。」等語
      。可知再審被告所為本件查核，係採用「推估」方法計得
      ，未依營業稅法第32條第1項、第34條及第35條第1項逐期
      計算，違反營業稅法規定，亦違反租稅法定主義。又按臺
      北市國稅局重新查核之結果，有3種不同之計算方法，除
      上開推估方法外，另增加下列兩種方法：（1）依再審原
      告所開立銷售發票減第三人漢登公司開立給再審原告之進
      貨發票求計租金。（2）依再審原告申報之401表減第三人
      漢登公司開立給再審原告之進貨發票求計租金。原處分計
      算租金方法已改變，除同一份合約割裂成3種不同方法計
      算外，重新查核結果，竟連據以為本件處分之租金金額，
      也由原來之10,161,618元改變為20,370,052元，重新查核
      更正金額為19,944,829元。3.原處分租金金額10,161,618
      元，已因臺北市國稅局96年8月17日財北國稅法一字第096
      0244811號函所具補充答辯狀及其附件重新查核改為20,37
      0,052元而消滅，且原處分租金金額10,161,618元係以推
      估方法而得，違反營業稅法第32條第1項、第34條、第35
      條第1項規定而未完成核課，時至96年8月17日已逾稅捐稽
      徵法第21條所定核課期間。又原處分租金金額10,161,618
      元，既經前開臺北市國稅局函文檢具之補充答辯狀及其附
      件改變為20,370,052元，原處分業經變更，即有行政訴訟
      法第273條第1項第11款之法定再審事由，再審原告自得依
      同法第277條提起再審之訴。4.又重新查核更正後之租金
      金額為19,944,829元，除未確定適用何種方法計算，亦未
      核對系爭租金之課稅憑證，例如：再審原告所開立之發票
      、再審原告所收取之資金及匯往第三人漢登公司之資金，
      逕以臺北市國稅局之通報資料為本件處分之佐證資料，違
      背證據法則，原處分租金金額業已因重新查核而有所變更
      。
（二）行政訴訟法第273條第1項第14款：「原判決就足以影響於
      判決之重要證物漏未斟酌者」部分：1.原審確定判決認定
      ：再審原告與漢登公司合作銷售之經營型態，雖約定由該
      公司按銷售額一定比例計算之金額給付再審原告，惟該公
      司就銷售貨物所得之貨款，係由該公司自行收款，其交易
      性質應認屬該公司之銷貨，要與百貨公司採專櫃銷售貨物
      之情形不同，自無法比照上揭財政部函釋有關百貨公司採
      專櫃銷售貨物方式而開立百貨公司統一發票之方式為之。
      其次，再審原告於系爭合約中既無銷售HANG TEN品牌商品
      予買受人之行為，依法自不能開立統一發票予買受人，然
      因其有取自漢登公司給付之租金收入，是再審原告於收取
      該公司款項時，應開立品名「租金收入」之統一發票交付
      該公司作為進項憑證，方屬適法。惟再審原告與漢登公司
      間之憑證實際交付情形，係該公司於銷售貨物時開立再審
      原告提供之統一發票，並由再審原告申報銷售額與稅額，
      再審原告再於結帳日，由漢登公司匯撥應得之租金，同時
      取得該公司開立總銷售額扣除租金後金額之銷貨統一發票
      ，作為再審原告之進項憑證，顯與營業稅法第32條第1項
      及稅捐稽徵機關管理營利事業會計帳簿憑證辦法（下稱管
      理會計帳簿憑證辦法）第21條第1項規定不符。蓋再審原
      告無銷貨事實，卻提供統一發票供漢登公司直接開立與消
      費者，並由其申報銷售額與稅額；另無進貨事實，卻取得
      該公司開立之統一發票，並申報進項稅額用以扣抵銷項稅
      額，其違章事證甚為明確。然再審原告因其申報之銷項稅
      額大於申報之進項稅額，並未造成實質逃漏稅，但仍有未
      依規定開立統一發票與實際交易對象之情形，從而再審被
      告以再審原告漏未開立統一發票，乃依稅捐稽徵法第44條
      規定，按查明認定之銷售總額處百分之五罰鍰，即無不合
      。2.依合作合約書第8條所載：「付款方式：乙方於依前
      條之規定計出應給付甲方之貨款，每月為一結帳日，貨款
      由乙方開具自結算日起30天票期之支票予甲方。」再審原
      告按月開立高新銀行之票據支付向漢登公司進貨之貨款，
      第三人漢登公司並無將租金匯款予再審原告。又百貨公司
      專櫃銷貨，其專櫃銷售人員係供應商自行派遣，由供應商
      支薪，供應商之銷售人員開立百貨公司發票交買受人持有
      ，百貨公司並無銷貨前先向供應商進貨，係於結算時，再
      開立進貨憑證給百貨公司，原審確定判決實有所誤解。再
      審原告係每月開立高新銀行之票據給付對第三人漢登公司
      之貨款，原審確定判決所稱：「惟該公司就銷售貨物所得
      之貨款，係由該公司自行收款」「再審原告再於結帳日，
      由漢登公司匯撥應得之租金」，與實際情形不符。3.原審
      確定判決僅就合作合約書作文義解釋，並無證據以遂其說
      ，課稅處分之要件事實，屬權利發生事實者，如本件租金
      銷售額計算基礎，應由再審被告負主客觀舉證責任。其合
      作合約書對照臺北高等行政法院95年度訴字第3603號判決
      （該件原告為漢登公司），有再審原告、其他合作店負責
      人出庭證供及再審原告提供之物證，足以影響本件判決，
      漏未斟酌：（1）臺北高等行政法院95年度訴字第3603號
      判決略以：「‧‧‧另加絡精品店、百芳精品店（即五福
      二店）之合作合約書第5條尚分別明定『付款方式：乙方
      （即合作店）於依前條（即利潤分配）之規定計出應給付
      甲方（即原告）之貨款，每月為一結帳日，貨款由乙方開
      具自結算日起30天票期之支票予甲方。』『結帳付款：甲
      方（即合作店）於依前條（即利潤分配）之規定計出應給
      付乙方（即原告）之貨款，每一個月月底為結帳日，於甲
      方核對帳目後開立1個月支票給乙方。』（附本院（一）
      卷第331頁、第335頁參照）合作店應結算原告應得之貨款
      利潤，是系爭合作合約書既就契約雙方合作經營各項約定
      予以記錄如上所述，則渠等立約真意依各該合作合約書契
      約文字內容闡釋，即與民法第421條規定『一方以物租與
      他方使用收益，他方支付租金』之租賃契約有別，被告未
      實際調查，僅以系爭合作合約書同時載有：店面經營管理
      由原告負責、貨品（保留貨品所有權）及人員由原告負擔
      、利潤分配係採依每日實際銷售額之一定成數計算，逕行
      推認系爭合作合約乃原告向合作店租用店面販售貨物關係
      ，原告有直接銷售貨品予消費者及給付各合作店租金之事
      ，自嫌速斷。」等語。有再審原告開立高新銀行支票支付
      貨款可證。（2）又臺北高等行政法院95年度訴字第3603
      號判決記載：「百芳精品店負責人洪百川證稱：『百芳
      精品店為獨資商號。我是原告的經銷店‧‧‧』『店面的
      設計、還有找人裝潢施工都是由原告做的，裝潢費用也是
      原告負擔。保全公司是我自己找的，保全公司的費用是我
      付的，水電費也是我自己負擔的。』『電話費由我負擔。
      』『‧‧‧瑕疵品也是在過季之後拍賣掉，也沒有退給原
      告公司。但真正的瑕疵品可以退給原告。』『（店內事務
      由何人負責掌理）是我聘用的會計人員管理。』『（店內
      員工是你聘用的嗎）是的，店裡大概6、7人，都是我聘用
      的。原告只有在開始時訓練人員時有來，之後有時候會來
      看一看經營狀況，並非一直都待在店裡。』『（與聯合信
      用卡中心簽約者為何人？）是我。』『（銷售貨品的金錢
      是誰收的）是我收的，月底之後我們會作會計明細與原告
      核對，之後我們再開要付的貨款（1個月的支票）給原告
      。』『（是否會干涉店務）不會，只是來指導而已，從來
      沒有干涉我的店務。』『（員工扣繳憑單由誰開出）由我
      委託我自己的職員做的，不是原告作的。』『（營業稅、
      營所稅由誰報）報稅由我們自己報。』『（原告是否有給
      予最低的利潤保證）沒有，我要自己負擔盈虧。』『計算
      利潤時縱使銷售款事後無法回收，也必須以當時銷售總額
      來計算，無法扣除，呆帳部分無法於計算利潤時扣除。』
      等語。品冠服飾行負責人林家冠證稱：『店面的設計由
      原告提供，徵得我們的同意由我自己找土木工程業者來裝
      潢，保全公司也是我自己找的，所以保全公司有時候我也
      會更動，保全公司的費用由我支付，水電管理費也是由我
      支付。裝潢監工也是由我做的，但是驗收時如果公司認為
      施工品質有瑕疵他會要求我改正。電話有2支作對外聯絡
      用，電話費是由原告公司負擔。』『‧‧‧我每天都去店
      內看看商品陳列的情形、營收的情形。』『（銷售貨品的
      金額是誰收的）88年到91、92年時是我們自己收，到了92
      年以後才換成原告收款。因為92年改成專櫃經營的方式，
      所以由他們自行收取貨款。92年之前為經銷店的方式。』
      『（有關人員聘用的情形如何）92年之前是我自行聘用，
      再送到公司培訓。』『（信用卡刷卡手續費是否由你和原
      告各負擔一半）是的。』『（薪資扣繳憑單由誰開出）由
      會計（記帳人員）做的，記帳人員‧‧‧是我另外聘請的
      記帳人員。』『（店內銷售人員薪資如何負擔，你可以解
      聘嗎）銷售人員薪資由我以現金支付。我有解聘之權，但
      是原告的督導人員如果認為我店裡的銷售人員服務太差，
      他會跟我提起，我就會把他解聘。』『（原告是否有給予
      最低的利潤保證）沒有‧‧‧』『我與原告曾經有協商關
      於我銷售貨品，如果收不到貨款，就我向原告進貨的錢仍
      要付給原告。』『（營業稅、營所稅誰申報）是我申報。
      』等語。」可知上述2位證人證實合作店係向漢登公司進
      貨，再銷售予買受人，且自行聘雇人員、自行支薪、自行
      負擔風險，屬買賣定性。（3）再臺北高等行政法院95年
      度訴字第3603號判決記載：「而證人洪百川、林家冠所證
      各情，核與各該合作合約書、百芳精品店薪資伙食印領清
      冊、各類所得扣繳暨免扣繳憑單申報書、聯合信用卡處理
      中心特約商店約定書（附本院（三）卷第10頁至第32頁）
      、百芳服飾店給付進貨款項之支票存根聯、原告活期存款
      存摺明細、百芳服飾店向聯合信用卡處理中心請款/撥付
      款相關於對帳明細/商店存根、洪百川活期存款存摺明細
      （附本院（二）第20頁至58頁、第81頁至第105頁）、品
      冠服飾行各類所得扣繳暨免扣繳憑單申報書及薪資清冊、
      中國國際商業銀行連鎖商店基本資料表（附本院（三）卷
      第39頁至第56頁）、品冠服飾行營業人使用統一發票購票
      證明附原處分卷第47頁相符，並經本院調閱品冠服飾行88
      年至91年度營利事業所得稅結算申報案卷，查核屬實，洵
      堪信實，據此，各合作店之營業人既須負責：銷售HANG
      TEN品牌等商品（合約書前言）、收取貨款、提供銷售
      場所（合約書第1條）、房屋之租金、保全、水電管理
      費、與聯合信用卡處理中心簽約辦理簽帳、並向該中心
      請領簽帳款、負擔簽帳信用卡手續費（合約書第3條）、
      負擔裝潢設備費用，或提供冷氣設備及原告負責部分以
      外之全部裝潢設備（合約書第4條）、聘雇員工給付薪
      資、申報營業稅、營利事業所得稅、負擔銷貨款項呆
      帳損失、設置保全系統保障該店及商品安全（合約書第
      9條第2款）、自為營業登記並請領統一發票使用（合約
      書第9條第3款）等事宜，甚而，尚需結算開立貨款支票予
      原告（如加絡精品店、百芳精品店），則原告主張伊與各
      合作店間之合作合約並非租賃契約，伊未自行銷售貨品予
      消費者等語，洵非無據。否則各合作店僅出租櫃位供原告
      使用，則渠等按月收取定額租金利益即可，何須另行勞費
      負擔房屋之租金、保全、水電管理費用、簽帳信用卡手續
      費、裝潢設備費用、聘雇員工、自為營業登記請領統一發
      票使用及銷貨收款、負擔銷貨款項呆帳損失，並承擔營業
      額過低致已支付之費用成本虧損之風險〔例如：樹林中山
      店（即捷有實業有限公司）、優華店（即優華事業股份有
      限公司）88年9月及10月之營收情形，被告製作88/9-10原
      告支付各合作店租金一覽表附本院（三）卷第175頁、專
      案申請調檔統一發票查核清單附原處分卷第362-364頁、
      第368、369頁參照）〕，是被告辯稱原告與各合作店均屬
      租賃契約，伊於各店自行銷售貨品、分配予各合作店之款
      項則屬租金性質云云，核與事實不符，尚無可採。」上開
      事證與人證均證實本件再審原告與漢登公司係屬買賣定性
      。（4）臺北高等行政法院95年度訴字第3603號判決復記
      載：「又原告與合作店就銷售商品帳款結算約定於銷貨次
      月5日匯付（合約書第8條參照），於此之前並無貨款給付
      之約定，則其與各合作店於合約書第5條約定原告運置於
      各店之商品（亦即合作店尚未銷售及結算給付貨款與原告
      者），暫不移轉該貨品所有權（即動產物權），核與民法
      第345條以降之買賣及同法第761條動產物權之讓與方式等
      相關規定，尚無違背，而原告與各合作店間之貨品買賣契
      約，於雙方就買賣標的及價金達成合意時，即已成立，自
      不得以雙方就買賣標的物物權移轉時點另加約定，遽認兩
      造間之買賣契約不成立。至於各合作店銷售此等商品與消
      費者時，動產物權移轉僅涉買賣契約債務履行之事，無礙
      各合作店與消費者間買賣契約之成立生效，尤不得以原告
      保留貨品所有權，逕推合作店與原告屬租賃契約法律關係
      ，原告與消費者間成立買賣契約，是被告就此辯稱貨物所
      有權屬原告，故貨物即為原告直接售與消費者云云，核無
      可採。」是原審確定判決以漢登公司保留商品所有權為由
      ，逕認漢登公司直接銷售給買受人，與民法第345條及第
      761條之規定不符。（5）原審確定判決一方面陳稱每月結
      算由再審原告開立高新銀行支票支付貨款，另一方面又稱
      漢登公司自進自銷、自行收款，可見原審確定判決核認履
      約事實前後矛盾不一致。本件漢登公司並未自行收款，故
      不屬於漢登公司銷貨，原審確定判決適用財政部91年6月
      21日臺財稅字第0910453902號函釋不當等情。並聲明求為
      判決原審確定判決廢棄，訴願決定及原處分均撤銷。
三、再審被告則以：本件確定判決依營業稅法第32條第1項及管
    理會計帳簿憑證辦法第21條第1項規定，以再審原告於88年9
    月至91年6月間收取漢登公司支付之租金（佣金）計10,161,
    618元，涉嫌未依規定給與漢登公司憑證，經臺北市國稅局
    查獲，此有再審原告與漢登公司簽訂之「合作合約書」及漢
    登公司各合作店租金支付情形明細表可資佐證，違章事證明
    確，再審被告乃按查明認定之總額10,161,618元處以百分之
    五罰鍰計508,080元，洵無違誤。本件確定判決除已斟酌重
    要證物外，所適用之法規與該案件應適用之現行法規並無違
    背，與解釋判例亦無牴觸；再審原告援引不當，以為本件有
    行政訴訟法第273條第1項第1款「適用法規顯有錯誤」之再
    審事由，顯屬錯誤解讀等語，資為抗辯。並聲明求為判決再
    審原告之訴駁回。
四、兩造之爭點為本院95年度訴字第755號判決有無行政訴訟法
    第273條第1項第11款及第14款之再審事由。經查：
（一）按「再審之訴顯無再審理由者，得不經言詞辯論，以判決
      駁回之。」行政訴訟法第278條第2項定有明文。次按「有
      左列各款情形之一者，得以再審之訴對於確定終局判決聲
      明不服。但當事人已依上訴主張其事由或知其事由而不為
      主張者，不在此限：‧‧‧十一、為判決基礎之民事或刑
      事判決及其他裁判或行政處分，依其後之確定裁判或行政
      處分已變更者。‧‧‧十四、原判決就足以影響於判決之
      重要證物漏未斟酌者。」則為同法第273條第1項第11款及
      第14款所明定。而該條第1項第11款所謂「為判決基礎之
      民事或刑事判決及其他裁判或行政處分，依其後之確定裁
      判或行政處分已變更者」，係指原確定判決以他訴訟之民
      事判決或刑事判決及其他裁判或行政處分，為裁判基礎，
      而該民事或刑事判決及其他裁判或行政處分，已因其後之
      確定裁判或行政處分而有所變更，其結果使原確定判決之
      基礎發生動搖者而言。如確定判決非以變更前之裁判或行
      政處分為其裁判基礎，而係依法院自行調查證據認定之事
      實，以為判斷，自不在本款規定適用之列。又上開行政訴
      訟法第273條第1項第14款所謂「原判決就足以影響於判決
      之重要證物漏未斟酌」，係指足以影響判決基礎之重要證
      物，雖在前訴訟程序業已提出，然未經確定判決加以斟酌
      ，或者忽視當事人聲明之證據而不予調查，或者就依聲請
      或依職權調查之證據未為判斷，均不失為漏未斟酌，且以
      該證物足以動搖原確定判決基礎者為限。若於判決理由項
      下說明無調查之必要，或縱經斟酌亦不足影響判決基礎之
      意見，即與漏未斟酌有間，不得據為再審之理由（吳明軒
      所著中國民事訴訟法89年9月修訂5版下冊）。另若當事人
      雖已主張其再審之訴具備行政訴訟法第273條第1項第11款
      及第14款規定之要件，而經法院審查結果其實無此事由者
      ，則其再審之訴即為顯無理由。
（二）本件再審原告訴稱原確定判決有行政訴訟法第273條第1項
      第11款之再審事由，無非係以原判決據為判決基礎之原處
      分（即租金金額）業經臺北市國稅局96年8月17日財北國
      稅法一字第0960244811號函所具答辯狀及其附件予以已變
      更云云。惟按行政程序法第92條第1項規定，所謂「行政
      處分」係指行政機關就公法上具體事件所為之決定或其他
      公權力措施而對外直接發生法律效果之單方行政行為。查
      ，臺北市國稅局出具上開答辯狀係因漢登公司與該局因營
      業稅案件涉訟，經該訴訟案件（即臺北高等行政法院95年
      度訴字第3603號營業稅事件）承審法官就該訴訟案件原告
      漢登公司爭執之租金金額，諭知該訴訟案件被告即臺北市
      國稅局進行查核，嗣經該局所屬法務1科移送審查3科重新
      核算，就漢登公司50餘家合作店，全部重新核算該公司應
      申報銷售額、租金金額及重核增減金額彙總列表結果，漢
      登公司合計漏報銷售額實為674,699,466元，與原核金額6
      41,328,526元比較，反而增加33,370,940元，惟因行政救
      濟不得為更不利之決定，故臺北市國稅局仍維持其對漢登
      公司原核定金額等情，此有該答辯狀附卷足稽。綜上可知
      上開臺北市國稅局答辯狀內容，純係為因應漢登公司與該
      局因營業稅訴訟案件，所為重新核算漢登公司之漏報銷售
      額，以查證原核定有無計算錯誤，經重新核算結果，臺北
      市國稅局雖認定漢登公司漏報之銷售額與原核不符，然因
      重新核算之金額大於原核之金額，基於不利益變更禁止原
      則，故仍維持原核定金額，並無撤銷原核課處分，重新為
      課稅處分之情形，故該答辯狀等函文資料乃純屬臺北市國
      稅局於臺北高等行政法院95年度訴字第3603號漢登公司違
      反營業稅法乙案審理時所提出之補充答辯狀之性質，並非
      該局就公法上具體事件所為之決定或其他公權力措施而對
      外直接發生法律效果之單方行政行為，核與前揭行政程序
      法第92條第1項規定行政處分之定義不符，自非行政處分
      。況且，原確定判決係依自行調查之證據，自行認定事實
      ，並未援引上開答辯狀內臺北市國稅局對漢登公司所為原
      核定處分為判決基礎。是再審原告主張本件原確定判決符
      合行政訴訟法第273條第1項第11款規定之再審事由，實無
      可採。
（三）又本件再審原告主張臺北高等行政法院95年度訴字第3603
      號判決採信再審原告及其他合作店負責人林家冠之陳述與
      再審原告所開立之高新銀行支票等證物，證實再審原告與
      漢登公司間係屬買賣關係，然原確定判決就上開足以影響
      於判決之重要證物漏未斟酌，有行政訴訟法第273條第1項
      第14款之再審事由云云。按行政訴訟法第273條第1項第14
      款所謂「原判決就足以影響於判決之重要證物漏未斟酌」
      ，係指足以影響判決基礎之重要證物，雖在前訴訟程序業
      已提出，然未經確定判決加以斟酌而言，若前訴訟程序未
      提出證據，原確定判決自無從加以斟酌，難謂其有前揭條
      款之再審事由。查，再審原告所援引其本人及其他合作店
      負責人林家冠之陳述，乃為再審原告在臺北高等行政法院
      95年度訴字第3603號營業稅事件審理時所為之陳述，而再
      審原告所開立之高新銀行支票等證物，亦為該案當事人在
      該案件審理中所提出，故上開陳述及證物與臺北高等行政
      法院95年度訴字第3603號判決書，均非再審原告在原確定
      判決之訴訟（即本院95年度訴字第755號稅捐稽徵法事件
      ）程序中所提出之證物；況且，上開再審原告及其他合作
      店負責人林家冠之陳述，係渠等就其經歷之事實所為之陳
      述，核屬人證，亦非行政訴訟法第273條第1項第14款所謂
      之證物。是再審原告提出臺北高等行政法院95年度訴字第
      3603號判決，指摘原確定判決漏未斟酌再審原告及其他合
      作店負責人林家冠在該案件中之陳述，與該案件中再審原
      告所開立之高新銀行支票等證物，謂原確定判決顯有漏未
      斟酌足以影響於判決之重要證物之再審原因，要無足取。
（四）綜上所述，再審原告之主張並無可採，其依行政訴訟法第
      273條第1項第11款及第14款規定，提起再審之訴，為顯無
      理由，爰不經言詞辯論，逕以判決駁回之。
五、據上論結，本件再審之訴為無理由，爰依行政訴訟法第278
    條第2項、第281條、第98條第1項前段，判決如主文。
中    華    民    國    98    年     8    月   31     日
              高雄高等行政法院第三庭
                          審判長法官  邱  政  強
                                法官  詹  日  賢
                                法官  李  協  明
以上正本係照原本作成。
如不服本判決，應於判決送達後20日內向本院提出上訴書狀，其
未表明上訴理由者，應於提起上訴後20日內向本院提出上訴理由
書（須按對造人數附繕本）；如於本判決宣示或公告後送達前提
起上訴者，應於判決送達後20日內補提上訴理由書（須附繕本）
。未表明上訴理由者，逕以裁定駁回。
中    華    民    國    98    年     8    月   31     日
                              書記官  周  良  駿


司法院資訊處製作；財團法人民間司法改革基金會備份。
